臺灣高雄地方法院刑事判決　　　　　　　 94年度易字第859號
公　訴　人　臺灣高雄地方法院檢察署檢察官
被　　　告　甲○○　男　42歲.
上列被告因違反毒品危害防制條例案件，經檢察官提起公訴（94
年度毒偵字第2674號），嗣因被告就被訴事實為有罪之陳述，經
本院告知簡式審判程序意旨，並聽取公訴人及被告之意見後，本
院合議庭裁定由受命法官獨任依簡式審判程序審理，判決如下：
    主  文
甲○○連續施用第二級毒品，累犯，有期徒刑陸月，如易科罰金
，以參佰元折算壹日。扣案之第二級毒品甲基安非他命貳包（含
包裝袋，驗後毛重壹點壹公克）及內含第二級毒品甲基安非他命
殘留而無法析離之吸食器壹組，均沒收銷燬之。
    事  實
一、甲○○曾因違反肅清煙毒條例案件，經臺灣高等法院高雄分
    院於民國83年1 月12日以82年度訴字第5124號刑事判決判處
    有期徒刑3 年6 月，於83年2 月14日確定，於89年2 月17日
    縮短刑期假釋出監，嗣經撤銷假釋，應執行殘刑有期徒刑1
    年9 月27日，於93年1 月3 日縮短刑期執行完畢。並曾於90
    年間，因施用毒品案件，經臺灣高雄地方法院檢察署檢察官
    聲請本院以90年度毒聲字第108 號刑事裁定送臺灣高雄看守
    所附設勒戒處所觀察、勒戒執行完畢後，認有繼續施用毒品
    傾向，再由臺灣高雄地方法院檢察署檢察官聲請本院以90年
    度毒聲字第557 號刑事裁定令入戒治處所施以強制戒治1 年
    ，後因強制戒治執行已滿3 月，戒治處所認無繼續戒治之必
    要，臺灣高雄地方法院檢察署檢察官乃聲請本院以90年度毒
    聲字第4387號刑事裁定停止戒治，所餘戒治期間，付保護管
    束，嗣因甲○○於停止戒治，付保護管束期間，違反保護管
    束應遵守事項情節重大，臺灣高雄地方法院檢察署檢察官復
    聲請本院以90年度毒聲字第6538號刑事裁定撤銷停止戒治，
    令入戒治處所施以強制戒治，於91年5 月25日因強制戒治期
    滿執行完畢而被釋放，再由臺灣高雄地方法院檢察署檢察官
    於91年6 月27日以91年度戒毒偵字第581 號為不起訴之處分
    ，並因公告生效而確定。詎猶不知悔改，明知甲基安非他命
    係毒品危害防制條例第2 條第2 項第2 款所明定之第二級毒
    品，不得施用、持有，仍於強制戒治期滿執行完畢後5年 內
    ，復基於施用第二級毒品甲基安非他命之概括犯意，自94年
    1 月某日起至94年3 月16日止，連續在高雄市苓雅區○○○
    路483 號11之1 住處內，以將第二級毒品甲基安非他命置於
    吸食器內加熱，使吸食器內之第二級毒品甲基安非他命晶體
    汽化成為煙霧而施用之方式，施用第二級毒品甲基安非他命
    多次。迨於94年3 月17日5 時許，為警持本院核發之搜索票
    前往上開處所執行搜索時查獲，並扣得甲○○所有供其施用
    之第二級毒品甲基安非他命2 包（含包裝袋，驗前毛重1.2
    ，驗後毛重1.1 公克）及甲○○所有供其施用第二級毒品甲
    基安非他命所用、內含第二級毒品甲基安非他命殘留而無法
    析離之吸食器1 組。
二、案經內政部警政署保安警察第三總隊第二大隊報請臺灣高雄
    地方法院檢察署檢察官偵查起訴。
    理  由
一、按除被告所犯為死刑、無期徒刑、最輕本刑為3 年以上有期
    徒刑之罪或高等法院管轄第一審案件者外，於法院行準備程
    序進行中，被告先就被訴事實為有罪之陳述時，審判長得告
    知被告簡式審判程序之旨，並聽取當事人、代理人、辯護人
    及輔佐人之意見後，裁定進行簡式審判程序；且受命法官行
    準備程序，與法院或審判長有同一之權限；又簡式審判程序
    之證據調查，不受刑事訴訟法第159 條第1項 、第161 條之
    2 、第161 條之3 、第163 條之1 及第164 條至第170 條規
    定之限制，刑事訴訟法第273 條之1 第1項 、第279 條第2
    項前段、第273 條之2 分別定有明文。查被告甲○○所為係
    犯死刑、無期徒刑、最輕本刑為3 年以上有期徒刑以外之罪
    ，其於準備程序中就前開被訴事實為有罪之陳述，經受命法
    官告知簡式審判程序之旨，並聽取公訴人、被告之意見後，
    本院認為適宜由受命法官獨任進行簡式審判程序，依刑事訴
    訟法第273 條之1 第1 項規定，裁定由受命法官獨任進行審
    判程序，合先敘明
二、訊據被告對於上揭事實供認不諱，且被告於上開時地為警查
    獲後，經警採集尿液，送請高雄市立凱旋醫院（下稱凱旋醫
    院）以酵素免疫分析法（EIA ）為初步篩檢、氣相層析質譜
    儀法（GC／MS）為確認鑑定結果，呈第二級毒品甲基安非他
    命陽性反應，有尿液採樣對象化名與真實姓名對照表（94
    ）年度、凱旋醫院濫用藥物尿液檢驗報告1 份在卷可按（參
    見警卷第19頁、偵查卷第27頁）。且為警於前揭時地扣得之
    晶體2 包（含包裝袋），經臺灣高雄地方法院檢察署檢察官
    ，送請高雄醫學大學附設中和紀念醫院（下稱高醫附設醫院
    ）檢驗結果，確呈第二級毒品甲基安非他命陽性反應，驗前
    毛重1.2 公克、驗後毛重1.1 公克，有該院報告編號0000－
    000 號檢驗報告1 份附卷足據（參見偵查卷第7 頁）；另經
    警於上揭時地扣得之吸食器1 組，本院送請高醫附設醫院檢
    驗結果，亦呈第二級毒品甲基安非他命陽性反應，復有該院
    報告編號0000－0000號檢驗報告1 份在卷可佐（參見本院卷
    第30頁）。按人體施用安非他命後，主要代謝物中有未改變
    形態之安非他命，而無甲基安非他命，人體施用甲基安非他
    命後，在主要代謝物中未改變形態之甲基安非他命佔施用劑
    量達百分之43，而安非他命則約為百分之5 ；又施用毒品，
    其於尿液中排出之最長時限，受施用劑量、施用方式、個人
    體質及其代謝情況等因素影響，因個案而易，一般可檢出之
    最長時間為甲基安非他命服用後1 至5 天，分別業經法務部
    調查局93年5 月4 日調科壹字第09362413980 號函、行政院
    衛生署管制藥品管理局91年10月3 日管檢字第110436號函釋
    在案，此為本院職務上已知之事實。本件被告供承自94年1
    月某日起至94年3 月16日止，連續在上開處所，施用第二級
    毒品甲基安非他命多次，嗣經警於94年3 月17日5 時許為警
    查獲後，經警採集其尿液送請凱旋醫院以前述方法檢驗結果
    ，確呈甲基安非他命陽性反應，參以扣案之晶體2 包，經臺
    灣高雄地方法院檢察署檢察官送請高醫附設醫院檢驗結果，
    呈第二級毒品甲基安非他命陽性反應，扣案之吸食器1 組，
    經本院送請高醫附設醫院檢驗結果，亦呈第二級毒品甲基安
    非他命陽性反應，足認被告前開自白，核與事實相符，堪以
    採信。次查，被告曾於90年間，因施用毒品案件，經臺灣高
    雄地方法院檢察署檢察官聲請本院以90年度毒聲字第108 號
    刑事裁定送臺灣高雄看守所附設勒戒處所觀察、勒戒執行完
    畢後，認有繼續施用毒品傾向，再由臺灣高雄地方法院檢察
    署檢察官聲請本院以90年度毒聲字第557 號刑事裁定令入戒
    治處所施以強制戒治1 年，後因強制戒治執行已滿3 月，戒
    治處所認無繼續戒治之必要，臺灣高雄地方法院檢察署檢察
    官乃聲請本院以90年度毒聲字第4387號刑事裁定停止戒治，
    所餘戒治期間，付保護管束，嗣因甲○○於停止戒治，付保
    護管束期間，違反保護管束應遵守事項情節重大，臺灣高雄
    地方法院檢察署檢察官復聲請本院以90年度毒聲字第6538號
    刑事裁定撤銷停止戒治，令入戒治處所施以強制戒治，於91
    年5 月25日因強制戒治期滿執行完畢而被釋放，再由臺灣高
    雄地方法院檢察署檢察官於91年6 月27日以91年度戒毒偵字
    第581 號為不起訴之處分，並因公告生效而確定，此有上開
    不起訴處分書影本及臺灣高等法院被告前案紀錄表各1 份附
    卷可按。本件事證明確，被告犯行洵堪認定。
二、查甲基安非他命係毒品危害防制條例第2 條第2 項第2 款所
    明定之第二級毒品，不得施用、持有。次按，犯毒品危害防
    制條例第10條施用第一級、第二級毒品之罪者，檢察官應聲
    請法院裁定，令被告入勒戒處所觀察、勒戒，經觀察、勒戒
    後，檢察官依據勒戒處所之陳報，認受觀察、勒戒人無繼續
    施用毒品傾向者，應即釋放，並為不起訴之處分；認受觀察
    、勒戒人有繼續施用毒品傾向者，檢察官應聲請法院裁定令
    入戒治處所強制戒治，其期間為6 個月以上，至無繼續強制
    戒治之必要為止，但最長不得逾1 年，強制戒治期滿，應即
    釋放，由檢察官為不起訴之處分；觀察、勒戒或強制戒治執
    行完畢釋放後，5 年內再犯第10條之罪者，應依一般刑事訴
    訟程序予以起訴論罪科刑，此觀諸毒品危害防制條例第20條
    第1 項、第2 項、第23條第1 項、第2 項規定自明。本件被
    告既曾因施用毒品案件，經檢察官聲請法院以裁定令入勒戒
    處所觀察、勒戒執行完畢後，認有繼續施用毒品傾向，再經
    檢察官聲請法院裁定令入戒治處所施以強制戒治1 年，後因
    強制戒治執行已滿3 月，戒治處所認無繼續戒治之必要，經
    檢察官聲請後，再由法院裁定停止戒治，所餘戒治期間，付
    保護管束，嗣又因於停止戒治，付保護管束期間，違反保護
    管束應遵守事項情節重大，檢察官復聲請法院裁定撤銷停止
    戒治，令入戒治處所施以強制戒治，再因強制戒治期滿執行
    完畢而被釋放，並由檢察官為不起訴之處分，其於強制戒治
    期滿執行完畢後5 年內再犯本件施用第二級毒品案件，依前
    述規定自應予以起訴論罪科刑。核被告所為，係犯毒品危害
    防制條例第10條第2 項之施用第二級毒品罪。其施用第二級
    毒品甲基安非他命前後，持有第二級毒品甲基安非他命之低
    度行為，為施用第二級毒品甲基安非他命之高度行為所吸收
    ，不另論其持有第二級毒品罪。被告先後多次犯行，時間緊
    接，犯罪構成要件相同，顯係基於概括犯意反覆為之，應依
    連續犯之規定論以1 罪，並依法加重其刑。被告因違反肅清
    煙毒條例案件，經臺灣高等法院高雄分院於83年1 月12日以
    82年度訴字第5124號刑事判決判處有期徒刑3 年6 月，於83
    年2 月14日確定，於89年2 月17日縮短刑期假釋出監，嗣經
    撤銷假釋，應執行殘刑有期徒刑1 年9 月27日，於93年1 月
    3 日縮短刑期執行完畢乙節，有臺灣高等法院被告前案紀錄
    表在卷可憑，其於5 年之內再犯上開有期徒刑以上之罪，為
    累犯，應依刑法第47條規定加重其刑，並依刑法第70條之規
    定，遞加重之。另為警於94年3 月17日5 時許，在上開處所
    查獲之晶體2 包，乃第二級毒品甲基安非他命，已如前述，
    起訴書誤載為安非他命，尚有未洽，併此敘明。爰審酌被告
    曾因施用毒品案件，經法院裁定令入勒戒處所觀察、勒戒及
    令入戒治處所強制戒治執行完畢，此有臺灣高等法院被告前
    案紀錄表1 份在卷足據，仍未戒除毒癮，復犯本件施用第二
    級毒品之犯行，顯見其無悔改之意，意志不堅，惟念其施用
    第二級毒品乃自戕一己之身體健康，尚未害及他人，犯罪後
    坦承犯行，態度良好等一切情狀，量處如主文所示之刑，並
    諭知易科罰金之折算標準。
三、扣案之晶體2 包，為被告所有供其施用之物，業據被告於本
    院審判中供認不諱（參見本院卷第43頁），且經本院送請高
    醫附設醫院檢驗結果，確呈第二級毒品甲基安非他命陽性反
    應，驗後毛重1.2 公克、驗後毛重1.1 公克，已如前述，足
    見扣案之晶體2 包，為被告所有供其施用之第二級毒品甲基
    安非他命，應依毒品危害防制條例第18條第1 項前段之規定
    ，不問屬於犯人與否，均宣告沒收銷燬之，另盛裝上開扣案
    晶體2 包之包裝袋，因與所盛裝之第二級毒品甲基安非他命
    無法析離，應整體視為查獲之第二級毒品海洛因，併依毒品
    危害防制條例第18條第1 項前段之規定，不問屬於犯人與否
    ，均宣告沒收銷燬之。至送鑑耗損之第二級毒品甲基安非他
    命晶體0.1 公克，既已滅失，自無再予宣告沒收銷燬之必要
    。另扣案之吸食器1 組，乃被告所有供其施用毒品所用之物
    ，亦據被告於本院審判中供認屬實（參見本院卷第43頁），
    且經本院送請高醫附設醫院檢驗結果，確呈第二級毒品甲基
    安非他命陽性反應，復有該院報告編號0000－0000號檢驗報
    告1 份在卷可考（參見本院卷第30頁），足認前揭扣案之吸
    食器1 組，應為被告所有供其施用第二級毒品甲基安非他命
    所用之物，且內含第二級毒品甲基安非他命殘留而無法析離
    ，應整體視為查獲之第二級毒品，依毒品危害防制條例第18
    條第1 項前段之規定，不問屬於犯人與否，均沒收銷毀之。
據上論斷，應依刑事訴訟法第273 條之1 第1 項、第284 條之1
、第299 條第1 項前段，毒品危害防制條例第10條第2 項、第18
條第1 項前段，刑法第11條、第56條、第47條、第41條第1 項前
段，罰金罰鍰提高標準條例第2 條，判決如主文。
本案經檢察官乙○○到庭執行職務。
中　　華　　民　　國　　94　　年　　6 　　月　　30　　日
                         刑事第十二庭 法  官  伍逸康
以上正本證明與原本無異。
如不服本判決，應於收受送達後10日內向本院提出上訴書狀。
（須附繕本）
中　　華　　民　　國　　94　　年　　7 　　月　　4 　　日
                                      書記官  蘇  豫
附錄本案論罪科刑法條全文：
毒品危害防制條例第10條
施用第一級毒品者，處6月以上5年以下有期徒刑。
施用第二級毒品者，處3年以下有期徒刑。
